RODRIGO GAMBOA LOBOS

17.309.862-6 FECHA DE NACIMIENTO: 10 DE AGOSTO, 1989

[Calle Williams Rebolledo Durán #2646] · [+569-93426250]

<u>Correo: rodrigogamboa1989@gmail.com · LinkedIn - https://www.linkedin.com/in/rodrigogamboa-lobos-296409170 · Twitter - @Gschwertzeit</u>

Quisiera destacarme por mi vocación en servicio al cliente, orientando los logros al cumplimiento de metas en base a las necesidades que se presenten en cada trabajo.

Asumir labores y participar en proyectos grupales bajo presión son mi fuerte debido a mi adaptación a los diferentes cambios y condiciones laborales.

Experiencia orientada en rubros de la Hotelería, Turismo, Gastronomía y servicio al cliente en español o inglés.

EXPERIENCIA

03-09-2017 - 01-09-2020

AGENTE DE DESPACHO COMERCIAL, SKY AIRLINE S.A

Funcionario de Lobby en atención al pasajero, check –in y entrega de equipajes, embarque y recepción de vuelos, servicio de Lost and Found.

07-07-2015 - 21-03-2017

SERVICIO AL VISITANTE, MUSEO INTERACTIVO MIRADOR (MIM)

Asistente de museo en servicio al visitante. Labores de anfitrión, recepción, orientación y seguridad en el complejo.

12-03-2015 - 12-06-2015

ENCARGADO DE TIENDA, KITCHEN REPUBLIC (REEMPLAZO)

Control de tienda y de productos. Manejo de personal a cargo y de la operación general y administrativa de la tienda.

07-08-2014 - 01-02-2015

ASISTENTE DE SALÓN VIP, LATAM AIRLINES GROUP (PLAZO FIJO)

Servicio de Alimentos y Bebidas en Salón Vip. Atención de pasajeros y servicio de orden y limpieza. Información de salidas de vuelos, puertas y embarques.

(Modalidad Eventos Corporativos)

BARTENDER/MESERO DE EVENTOS, SHERATON HOTEL AND CONVENTION CENTER.

Participación en eventos corporativo y de grandes empresas en el hotel. Relación directa con comensales.

(Trabajo de temporada. 03-09-2013 - 14-02-2014)

MAESTRO DE QUINCHO/PARRILLERO DE CORDERO AL PALO, HOTEL "LAS

TORRES PATAGONIA"

Cocinero en preparación de carnes a la parrilla, con especialidad en cordero al palo, formato "del campo a la mesa"

08-08-2012 - 17-08-2013

COCINERO DE LINEA, HARD ROCK CAFÉ.

Cocinero en producción y preparación de alimentos con concepto de comida americana. (Cuarto frío, cuarto caliente y parrilla)

(Trabajo de temporada)

BARTENDER EN SERVICIO, CENTRO DE SKI ANTILLANCA.

Producción, preparación y servicio en barra de bar "La Montaña" en centro de ski ubicado en Parque Nacional Puyehue.

(Trabajo de Temporada, mes de junio, 2012)

BARTENDER, VALLE NEVADO SKI RESORT.

Bartender de producción y preparación en restaurant "La Fourchette"

05-08-2011 - 09-06-2012

COMISSARY, HOTEL GRAND HYATT SANTIAGO.

Cocinero en control de calidad y producción de alimentos para distribución a los restaurantes del hotel.

22-07-2007 - 05-08-2011

BARTENDER DE PRODUCCIÓN, PARRILLADAS A LA ARGENTINA, ALAMEDA.

Bartender de producción de materias primas, bebidas alcohólicas/sin alcohol, frías y calientes. Producción y preparación en repostería básica.

14-03-2006 - 09-06-2007

COCINERO, RESTAURANTES TÉCNICOS S.A

Prepráctica técnica de nivel medio y posterior trabajo formal en preparación de comida en especialidad china cantonesa en rubro de comida rápida.

EDUCACIÓN

MARZO, 2021

TÉCNICO SUPERIOR EN ADMINISTRACIÓN DE EMPRESAS, INACAP.

Estudiante de primer año en modalidad vespertino de la carrera Técnico en Administración de Empresas.

MARZO, 2009 - SEPTIEMBRE, 2011

TÉCNICO SUPERIOR EN TURISMO (CONGELADO), INSTITUTO PROFESIONAL SANTO TOMÁS.

Dos años cursados de la carrera de Técnico en Turismo, congelado por motivos económicos.

APTITUDES

- Alta orientación al logro de resultados y metas
- Adaptación a los cambios y al trabajo individual o grupal bajo presión.
- Metódico
- Responsable
- Puntual (cumplir con plazos y horario establecidos)
- Inglés C1
- Portugués Básico

ACTIVIDADES

- Colaborador activo de una Webzine nacional "ARISE" en base a investigación e información respecto a bandas de música nacional, con foco en géneros como el rock, metal y derivados.
- Participación activa en temáticas diversas en creación de letras musicales para bandas nacionales dentro de los géneros rock, metal y derivados.

REFERENCIAS LABORALES:

Nombre: Yared Muñoz Cargo: Sub Chef

Empresa: Hard Rock Café Contacto: +56942561968

Nombre: Washington Lastra

Cargo: jefe de RR. HH Empresa: Kitchen Republic Contacto: +56987680703

Nombre: Ana Carolina Ortega

Cargo: Directora de Servicio al Visitante Empresa: Museo Interactivo Mirador

Contacto: aortega@mim.cl - +56942193750

Nombre: Adson Matos

Cargo: Supervisor de Despacho Comercial

Empresa SKY AIRLINE S.A

Contacto: adson.matos@skyairline.com - +56987604173

Nombre: Juan Amestelli Castillo

Cargo: Jefe de Despacho Comercial SCL

Empresa: SKY AIRLINE S.A Contacto: +56995388352

Pretensiones de renta líquida: Desde los \$380.000 / Disponibilidad completa e inmediata.